<!DOCTYPE html PUBLIC "-//W3C//DTD XHTML 1.0 Transitional//EN" "http://www.w3.org/TR/xhtml1/DTD/xhtml1-transitional.dtd">
<html xmlns="http://www.w3.org/1999/xhtml">
<head>
	<meta http-equiv="Content-Type" content="text/html; charset=iso-8859-1" />
	<title>Ymmärrä suomea</title>
	<style type="text/css" media="all">@import "css/styles.css";</style>
	<script type="text/javascript" src="swfobject.js"></script>
</head>
<body class="font-medium">
	<div id="main-wrapper">
		<div id="topbar"></div>
		<div id="main-menu">
			<table cellspacing="0" cellpadding="0" border="0" class="add-links"><tr>
				<td class="item"><img class="raquo" src="i/raquo.gif" alt="" height="7" width="4" /><a href="/ymmarra/index.php?moduli=sanakirja">Sanakirja</a></td>
				<td class="item"><img class="raquo" src="i/raquo.gif" alt="" height="7" width="4" /><a href="/ymmarra/index.php?moduli=verbit">Verbiluettelo</a></td>
				<td class="item"><img class="raquo" src="i/raquo.gif" alt="" height="7" width="4" /><a href="/ymmarra/index.php?moduli=kielioppi">Kielioppi</a></td>
			</tr></table>
			<table cellspacing="0" cellpadding="0" border="0"><tr>
				<td class="item"><img class="raquo" src="i/raquo.gif" alt="" height="7" width="4" /><a href="/ymmarra/index.php">Etusivu</a></td>
				<td class="item"><img class="raquo" src="i/raquo.gif" alt="" height="7" width="4" /><a href="/ymmarra/index.php?moduli=tekstit">Lukutekstit</a></td>
			</tr></table>
		</div>
		<div id="content">
			<table cellspacing="0" cellpadding="0" border="0" id="content-wrapper"><tr>
				<td>
					<div id="left-menu">
												<div class="header-verb"><span>Verbit</span></div>
						<div class="menu">
								<div class="init"><a href="/ymmarra/index.php?moduli=verbit&kirjain=a">A</a></div>
								<div class="init"><a href="/ymmarra/index.php?moduli=verbit&kirjain=e">E</a></div>
								<div class="init"><a href="/ymmarra/index.php?moduli=verbit&kirjain=h">H</a></div>
								<div class="init"><a href="/ymmarra/index.php?moduli=verbit&kirjain=i">I</a></div>
								<div class="init"><a href="/ymmarra/index.php?moduli=verbit&kirjain=j">J</a></div>
								<div class="init"><a href="/ymmarra/index.php?moduli=verbit&kirjain=k">K</a></div>
								<div class="init"><a href="/ymmarra/index.php?moduli=verbit&kirjain=l">L</a></div>
								<div class="init"><a href="/ymmarra/index.php?moduli=verbit&kirjain=m">M</a></div>
								<div class="init"><a href="/ymmarra/index.php?moduli=verbit&kirjain=n">N</a></div>
								<div class="init"><a href="/ymmarra/index.php?moduli=verbit&kirjain=o">O</a></div>
								<div class="init"><a href="/ymmarra/index.php?moduli=verbit&kirjain=p">P</a></div>
								<div class="init"><a href="/ymmarra/index.php?moduli=verbit&kirjain=r">R</a></div>
								<div class="init"><a href="/ymmarra/index.php?moduli=verbit&kirjain=s">S</a></div>
								<div class="init"><a href="/ymmarra/index.php?moduli=verbit&kirjain=t">T</a></div>
								<div class="init"><a href="/ymmarra/index.php?moduli=verbit&kirjain=u">U</a></div>
								<div class="init"><a href="/ymmarra/index.php?moduli=verbit&kirjain=v">V</a></div>
								<div class="init"><a href="/ymmarra/index.php?moduli=verbit&kirjain=y">Y</a></div>
								<div class="init"><a href="/ymmarra/index.php?moduli=verbit&kirjain=Ä">Ä</a></div>
						</div>					</div>
				</td>
				<td>
					<div id="main-content">
						<div id="path">
							<a href=".">Etusivu</a> &gt; <a href="/ymmarra/index.php?moduli=verbit&kirjain=P">P</a>						</div>
													<h1>PURISTAA</h1>
						<table cellspacing="0" cellpadding="0" border="0">
							<tr>
								<td colspan="2" style="padding-bottom:10px;"><strong>Aktiivin indikatiivi</strong></td>
							</tr>
							<tr>
								<td><pre>PREESENS                   
minä      puristan         
sinä      puristat         
hän       puristaa         
me        puristamme       
te        puristatte       
he        puristavat       

PASSIIVI
          puristetaan      

IMPERFEKTI                 
         puristin          
         puristit          
         puristi           
         puristimme        
         puristitte        
         puristivat        

PASSIIVI
         puristettiin      

PERFEKTI
olen     puristanut        
olet     puristanut        
on       puristanut        
olemme   puristaneet       
olette   puristaneet       
ovat     puristaneet       

PASSIIVI
on       puristettu        

PLUSKVAMPERFEKTI
olin     puristanut        
olit     puristanut        
oli      puristanut        
olimme   puristaneet       
olitte   puristaneet       
olivat   puristaneet       

PASSIIVI
oli      puristettu        
</pre></td>
								<td>&nbsp;&nbsp;&nbsp;</td>
								<td><pre>    KIELTOMUOTO
     en        purista
     et        purista
     ei        purista
     emme      purista
     ette      purista
     eivät     purista


     ei        puristeta

   
     en        puristanut
     et        puristanut
     ei        puristanut
     emme      puristaneet
     ette      puristaneet
     eivät     puristaneet


      ei        puristettu


     en      ole puristanut
     et      ole puristanut
     ei      ole puristanut
     emme    ole puristaneet
     ette    ole puristaneet
     eivät   ole puristaneet


     ei      ole puristettu


     en    ollut  puristanut
     et    ollut  puristanut
     ei    ollut  puristanut
     emme  olleet puristaneet
     ette  olleet puristaneet
     eivät olleet puristaneet


     ei    ollut  puristettu
</pre></td>
							</tr>
						</table>
						<table cellspacing="0" cellpadding="0" border="0">
							<tr>
								<td colspan="2" style="padding-bottom:10px;"><strong>Aktiivin konditionaali</strong></td>
							</tr>
							<tr>
								<td><pre>PREESENS 
minä     puristaisin       
sinä     puristaisit       
hän      puristaisi        
me       puristaisimme     
te       puristaisitte     
he       puristaisivat     

PASSIIVI
         puristettaisiin   

PERFEKTI
olisin   puristanut        
olisit   puristanut        
olisi    puristanut        
olisimme puristaneet       
olisitte puristaneet       
olisivat puristaneet       

PASSIIVI
olisi    puristettu        
</pre></td>
								<td>&nbsp;&nbsp;&nbsp;</td>
								<td><pre> 
     en          puristaisi
     et          puristaisi
     ei          puristaisi
     emme        puristaisi
     ette        puristaisi
     eivät       puristaisi


     ei          puristettaisi


     en olisi    puristanut
     et olisi    puristanut
     ei olisi    puristanut
     emme olisi  puristaneet
     ette olisi  puristaneet
     eivät olisi puristaneet


     ei olisi    puristettu
</pre></td>
							</tr>
						</table>
						<table cellspacing="0" cellpadding="0" border="0">
							<tr>
								<td colspan="2" style="padding-bottom:10px;"><strong>Aktiivin potentiaali</strong></td>
							</tr>
							<tr>
								<td><pre>PREESENS
minä     puristanen        
sinä     puristanet        
hän      puristanee        
me       puristanemme      
te       puristanette      
he       puristanevat      

PASSIIVI
         puristettaneen    

PERFEKTI
lienen   puristanut        
lienet   puristanut        
lienee   puristanut        
lienemme puristaneet       
lienette puristaneet       
lienevät puristaneet       

PASSIIVI
lienee   puristettu        
</pre></td>
								<td>&nbsp;&nbsp;&nbsp;</td>
								<td><pre> 
     en          puristane
     et          puristane
     ei          puristane
     emme        puristane
     ette        puristane
     eivät       puristane


     ei          puristettane


     en    liene puristanut
     et    liene puristanut
     ei    liene puristanut
     emme  liene puristaneet
     ette  liene puristaneet
     eivät liene puristaneet


     ei    liene puristettu
</pre></td>
							</tr>
						</table>
						<table cellspacing="0" cellpadding="0" border="0">
							<tr>
								<td colspan="2" style="padding-bottom:10px;"><strong>Aktiivin imperatiivi</strong></td>
							</tr>
							<tr>
								<td><pre>PREESENS

(sinä)   purista           
(hän)    puristakoon       
(me)     puristakaamme     
(te)     puristakaa        
(he)     puristakoot       

PASSIIVI
         puristettakoon    

PERFEKTI

ole      puristanut        
olkoon   puristanut        
olkaamme puristaneet       
olkaa    puristaneet       
olkoot   puristaneet       

PASSIIVI

olkoon   puristettu        
</pre></td>
								<td>&nbsp;&nbsp;&nbsp;</td>
								<td><pre> 

     älä         purista
     älköön      puristako
     älkäämme    puristako
     älkää       puristako
     älkööt      puristako


     älköön      puristettako



     älä ole       puristanut
     älköön olko   puristanut
     älkäämme olko puristaneet
     älkää olko    puristaneet
     älkööt olko   puristaneet



     älköön olko   puristettu
</pre></td>
							</tr>
						</table>
						<table cellspacing="0" cellpadding="0" border="0">
							<tr>
								<td colspan="2" style="padding-bottom:10px;"><strong>Verbin nominaalimuodot</strong></td>
							</tr>
							<tr>
								<td><pre>I INFINITIIVI              

Lyhyempi muoto:            
         puristaa          

Pitempi muoto:             
         puristaakseni     
         puristaaksesi
         puristaakseen
         puristaaksemme
         puristaaksenne
         puristaakseen

III  INFINITIIVI           

inessiivi    puristamassa  
elatiivi     puristamasta  
illatiivi    puristamaan   
adessiivi    puristamalla
abessiivi    puristamatta  
instruktiivi puristaman    
                           
Passiivi
instruktiivi puristettaman 
                           
                           
</pre></td>
								<td>&nbsp;&nbsp;&nbsp;</td>
								<td><pre> II INFINITIIVI

 inessiivi    puristaessa   
  instruktiivi puristaen

 Passiivi
  inessiivi    puristettaessa






 IV INFINITIIVI

  nominatiivi  puristaminen  
  partitiivi   puristamista
    

  I PARTISIIPPI
  aktiivi      puristava   
 passiivi     puristettava    

  II PARTISIIPPI
 aktiivi      puristanut
 passiivi     puristettu
</pre></td>
							</tr>
						</table>

					</div>
				</td>
			</tr></table>		</div>
		<div id="footer"><a href="http://www.oph.fi/"><img src="i/oph_logo_ymmarrasuomea.gif" width="157" height="35" alt="OPH" /></a></div>
	</div>
</body>
</html>
